【裁判字號】    89,上易,562
【裁判日期】    890419
【裁判案由】    妨害秩序
【裁判全文】
臺灣高等法院臺南分院刑事判決              八十九年度上易字第五六二號    ｃ
      上  訴  人
      即  被  告  甲  ○  ○
右上訴人因妨害秩序案件，不服臺灣臺南地方法院八十八年度易字第三三九九號中華
民國八十九年一月十八日第一審判決（起訴案號：臺灣臺南地方法院檢察署八十八年
度偵字第一四二五一號），提起上訴，本院判決如左：
      主      文
上訴駁回。
      事      實
一、甲○○於民國（下同）八十七年間，曾犯妨害秩序罪，經台灣高雄地方法院判處
    有期徒刑三月確定，甫於八十八年一月十八日執行完畢，仍不知悔改。復於八十
    八年十一月十八日十四時四十分許，在台南市○○路○段五五０號健康商場內之
    公共場所，設攤販賣六合彩明牌，並向不特定人解說六合彩明牌中獎機率，以此
    方式公然煽惑他人簽賭六合彩賭博。嗣於該日十四時四十五分許，在上址為警查
    獲，並扣得其所有，供犯罪所用之六合彩賭博明牌吉數號碼單陸張、空白紙拾陸
    張等物。
二、案經台南市警察局第六分局報請台灣台南地方法院檢察署檢察官偵查起訴。
      理      由
一、訊據上訴人即被告甲○○固坦承於右揭時地被查扣得上開六合彩號碼單及空白紙
    乙節，惟矢口否認有何販賣明牌之犯行，辯稱：伊係擺攤販賣火星塞為業，那天
    伊只是與人討論六合彩開獎號碼，自行書寫作為參考時被警察抓到的，並不是在
    販賣明牌云云。
二、然查：右揭事實，業經證人即同時在現場觀看之陳長川於警訊中證述甚詳，參以
    證人陳長川所稱：（現場是否有販賣明牌之人，你是否認識？）有，但我都不認
    識，我一星期大約去兩趟健康商場，今天是下午兩點左右到的，只有我一人前去
    。現場查獲之蘇振昇、甲○○等四人我都不認識他們等情節，足見上情洵屬有據
    應非子虛。而證人即查獲之警員徐淑傑，亦於原審證稱：那天我到現場時有一位
    啞吧在攤位上爭吵，而被告攤位前則有三、四位客人，啞吧在他前面吵，．．當
    時被告在攤位桌子裡面，其他人圍著他，所以一看就知道他是主持人等語（見原
    審第三十四頁、三十五頁），益徵被告所辯不實，衡以被告之前既曾因販賣六合
    彩明牌經台灣高雄地方法院判處有期徒刑三月，有該院八十七年度易字第三二一
    五號刑事判決一份在卷可參，苟若被告上開所辯為真實，則依其曾有多次「販賣
    明牌」之前科紀錄之經驗，理應知悉於公共場所避嫌，豈有於十四時至十五時之
    時分再攜帶上開扣案物至公眾巿場與人討論之理！此外，並有被告所有供犯罪所
    用之六合彩明牌吉數號碼單陸張、空白紙拾陸張扣案可證，被告所辯顯係事後卸
    責之詞，尚無足採。本件事證明確，被告犯行堪予認定，應依法論科。
三、被告於公共場所，公然販賣預測六合彩中之明牌，並提供六合彩中號碼，核
    其所為係犯刑法第一百五十三條第一款之罪。又被告前於八十七年間，因犯妨害
    秩序罪，經台灣高雄地方法院判處有期徒刑三月確定，甫於八十八年一月十八日
    執行完畢，有台灣台南地方法院檢察署刑案資料查註紀錄表及台灣高等法院被告
    全國前案紀錄表在卷可按，其於五年之內再犯本件有期徒刑以上之罪，為累犯，
    應依法加重其刑。
四、原審適用刑法第一百五十三條第一款、第四十七條、第三十八條第一項第二款，
    罰金罰鍰提高標準條例第一條前段、第二條，並審酌被告之年齡、為圖一時之小
    利一再觸犯刑章，併其犯罪之動機、目的、手段、所生損害、所得利益、其品行
    智識程度、生活狀況、犯罪後態度等一切情狀，予以量處有期徒刑伍月，並諭知
    易科罰金之折算標準，並以扣案之六合彩明牌吉數號碼單陸張、空白紙拾陸張，
    均為被告所有供犯罪所用或預備供犯罪用之物，業據被告供承在卷，爰均依法宣
    告沒收。認事用法，核無違誤，被告上訴意旨，仍執前詞否認犯罪，指摘原判決
    不當，非有理由，應予駁回。
據上論結，應依刑事訴訟法第三百六十八條，判決如主文。
本案經檢察官張斗輝到庭執行職務。
中    華    民    國      八十九      年      四      月      十九      日
                                  臺灣高等法院臺南分院刑事第四庭
                                      審判長法官  陳    義    仲
                                            法官  蔡    崇    義
                                            法官  徐    財    福
右正本證明與原本無異。
不得上訴。
                                      法院書記官  王    全    龍
中    華    民    國      八十九      年      四      月     二十一     日
附錄法條：
刑法第一百五十三條第一款：
以文字、圖畫、演說或他法，公然為左列行為之一者，處二年以下有期徒刑、拘役以
下罰金：一、煽惑他人犯罪者。


司法院資訊處製作；財團法人民間司法改革基金會備份。
